---
title: "Alíquotas de contribuição praticadas"
author: "Marcos F Silva"
date: "24/05/2021"
output: html_document
---

</br>

# Descrição da base

----


**Conteúdo:** 

Este arquivo contém as alíquotas de contribuição dos Entes, servidores ativos, aposentados e pensionistas para o seu Regime Próprio de Previdência Social - RPPS.

</br>

**Fonte dos dados:** 

Dados disponibilizados pela Secretaria de Previdência Social do Ministério  da Economia (SPREV/ME) na página https://www.gov.br/previdencia/pt-br/assuntos/previdencia-no-servico-publico/estatisticas-e-informacoes-dos-rpps-1/estatisticas-e-informacoes-dos-rpps

</br>

**Periodicidade de atualização**

Irregular. A SPREV não possui uma periodicidade fixa para divulgar dados atualizados.

</br>

**Problemas conhecidos na base:**

* Não há consistência nos nomes dos arquivos das atualizações
 
</br>
  
**A implementar:**

* Importar diretamente do repositório do SERPRO
* Incluir uma coluna com o código do IBGE


</br>

# Importação e tratamento dos dados

----

## Carregamento dos pacotes necessários

```{r}
# Carregar os pacotes necessários
options(scipen = 999)
library(readr)
library(readxl)
library(dplyr)
```


## Importação dos dados


```{r}
arquivo <- "../input/1-Aliquotaa_Atualizacao_de_mar_2021_Extração_Em__2021-04-19T15_36_29.xlsx"

aliquotas_praticadas <- read_excel(arquivo) %>%
                            mutate(Observação = NULL) %>%
                            rename(cnpj_ente = CNPJ,
                                    nome_ente = Ente,
                                    sigla_uf = UF,
                                    plano_segregacao = `Plano de Segregação`,
                                    sujeito_passivo = `Sujeito Passivo`,
                                    aliquota = Aliquota,
                                    inicio_vigencia = `Início de Vigência`,
                                    fim_vigencia = `Fim de Vigência`)

head(aliquotas_praticadas)
```

```{r}
# Quantidade de linhas e colunas:
dim(aliquotas_praticadas)
```

## Exportar os dados

```{r}
write_csv2(aliquotas_praticadas, path="../output/aliquotas_praticadas.csv")
```


# Dicionário de dados

----

`cnpj_ente` : número do CNPJ do Ente Federativo    
`nome_ente`: nome do Ente      
`sigla_uf` : sigla da unidade da federação   
`plano_segregacao`: indicação de que se trata do plano em capitalização (`PREVIDENCIÁRIO`) ou do plano em repartição (`FINANCEIRO`)   
`sujeito_passivo`: eesponsável pelo pagamento da contribuição no valor da alíquota indicada   
`aliquota`:valor percentual da alíquota de contribuição   
`inicio_vigencia`: data de início de vigência da alíquota   
`fim_vigencia`: data de fim de vigência da alíquota   

**Nota:** A coluna `Observação` existente no conjunto de dados original foi removida.

</br>

